【裁判字號】    97,交簡上,202
【裁判日期】    980223
【裁判案由】    過失傷害
【裁判全文】
臺灣臺北地方法院刑事判決           97年度交簡上字第202號
上  訴  人  臺灣臺北地方法院檢察署檢察官
被      告  甲○○
上列上訴人因被告甲○○過失傷害案件，不服臺灣臺北地方法院
97年度北交簡字第1798號民國97年11月14日第一審簡易判決（檢
察官聲請簡易判決處刑書案號：臺灣臺北地方法院檢察署97年度
偵字第20711號），提起上訴，本院判決如下：
    主  文
原判決撤銷。
甲○○過失傷害人，處拘役伍拾日，如易科罰金，以新臺幣壹仟
元折算壹日。
    事  實
一、甲○○於民國97年3 月27日上午9 時45分許，騎乘車號TM3
    －123 號重型機車，沿臺北市○○○路由北往南騎乘，經敦
    化南路、忠孝東路交叉口時，適乙○○騎乘車號ATT －097
    號重型機車停於同向前方，甲○○本應注意汽車在同一車道
    行駛時，除擬超越前車外，後車與前車之間應保持隨時可以
    煞停之距離，且依當時情形亦無不能注意之情事，竟疏未注
    意，未與乙○○騎乘之機車保持隨時可以煞停之距離，自後
    方追撞乙○○騎乘之機車，致乙○○人車倒地，受有右手腕
    挫傷、右撓骨遠端骨折、左腳踝挫傷、左膝蓋挫傷並多處破
    皮傷之傷害。
二、案經被害人乙○○訴由臺北市政府警察局大安分局報告臺灣
    臺北地方法院檢察署檢察官偵查後，聲請簡易判決處刑。
    理  由
一、訊據被告甲○○就於前揭時地騎乘車號TM3 －123 號重型機
    車，因未注意與前方機車保持隨時可煞停之安全距離，而追
    撞前方同向告訴人即被害人乙○○騎乘之機車，致告訴人乙
    ○○人車倒地，受有右手腕挫傷、左腳踝挫傷、左膝蓋挫傷
    並多處破皮傷傷害等事實，於本院調查、審理時固均坦承不
    諱，惟辯稱：乙○○於事發後均未提及尚有右撓骨遠端骨折
    ，直至訴訟前方提出此診斷證明云云。經查：
  (一)核與告訴人乙○○指述情節相符（依據刑事訴訟法第159 條
    之5 第1 項之規定具有證據能力）；
  (二)且被害人乙○○亦於事發後即97年3 月27日至臺北市立聯合
    醫院就診，經診斷受有右手腕挫傷、右撓骨遠端骨折、左腳
    踝挫傷、左膝蓋挫傷並多處破皮傷傷害等情，亦有臺北市政
    府聯合醫院仁愛院區97年4 月1 日、8 月13日診斷證明書2
    紙（見偵查卷第5 、18頁）在卷可稽。被告雖辯稱：有關右
    撓骨遠端骨折之傷害係事後提出云云，然右撓骨遠端骨折之
    傷害，係記載於前開97年8 月13日診斷證明書中，同份診斷
    證明書亦載明「97.3.27 急診，97.4.1與97.8.13 門診」，
    是可認被害人確實於事發後同日就醫時即已診斷受有右撓骨
    遠端骨折之傷害，而可認係同因車禍受傷等事實，被告所辯
    難為可採。
  (三)另有道路交通事故現場圖、道路交通事故調查報告表（見偵
    查卷第12頁）及現場照片4張 （見偵查卷第14頁以下）在卷
    可資佐證。
  (四)汽車在同一車道行駛時，除擬超越前車外，後車與前車之間
    應保持隨時可以煞停之距離，道路交通安全規則第94條第1
    項定有明文，且按道路交通安全規則第2 條第1 項第1 款
    亦規定該等有關道路交通管理法規所指之「汽車」均包含「
    機器腳踏車」。是被告騎乘機車亦應有注意與其車保持隨時
    可以煞停之距離，而被告應注意、能注意而未注意及此，被
    害人之受傷，與被告之未注意間具有因果關係。
  (五)綜上所述，本件事證明確，被告辯解顯不可採，被告犯行洵
    堪認定，應予依法論科。
二、核被告之行為，係犯刑法第284 條第1 項前段過失傷害罪。
    原審據以論處罰金新臺幣4 千元並緩刑2 年，固非無見，然
    被害人所受傷勢右手腕挫傷、右撓骨遠端骨折、左腳踝挫傷
    、左膝蓋挫傷並多處破皮傷等，並非輕傷，且因被害人從事
    墓碑雕刻工作，右手需較一般人需更大使力，右撓骨遠端骨
    折所造成被害人生計之影響，更較一般情形嚴重；復被害人
    迄今尚未自被告處獲得任何賠償，亦未與談成和解，被告就
    相關強制責任之賠償，亦少有聞問，難認就其造成之過失損
    害有悔歉之意；上訴人執此理由認本件判決量刑過輕，指摘
    原判決不當，請求撤銷更為適當合法之判決，為有理由，應
    由本院予以撤銷，並自為判決。本院爰審酌被告違反駕駛人
    注意義務之疏失程度、告訴人所受受傷勢、被告於審理期間
    仍未與告訴人達成民事和解等一切情狀，量處如主文所示之
    刑，並諭知易科罰金之折算標準，以示懲戒。
據上論斷，應依刑事訴訟法第455 條之1 第1 項、第3 項、第36
4 條、第369 條第1 項前段、第299 條第1 項前段，刑法第284
條第1 項前段、第41條第1 項前段，刑法施行法第1 條之1 判決
如主文。
本案經檢察官楊智綸到庭執行職務
中    華    民    國    98    年    2     月    23    日
                  刑事第四庭審判長法  官  郭惠玲
                                  法  官  李桂英
                                  法  官  呂政燁
以上正本證明與原本無異。
本判決不得上訴。
                                  書記官  江虹儀
中    華    民    國    98    年    2     月    23    日
附錄本案論罪科刑法條全文：
刑法第284條（過失傷害罪）
因過失傷害人者，處6 月以下有期徒刑、拘役或5 百元以下罰金
，致重傷者，處1 年以下有期徒刑、拘役或5 百元以下罰金。
從事業務之人，因業務上之過失傷害人者，處1 年以下有期徒刑
、拘役或1 千元以下罰金，致重傷者，處3 年以下有期徒刑、拘
役或2 千元以下罰金。


司法院資訊處製作；財團法人民間司法改革基金會備份。
